【裁判字號】    99,交抗,262
【裁判日期】    990630
【裁判案由】    聲明異議
【裁判全文】
臺灣高等法院高雄分院刑事裁定         99年度交抗字第262號
抗  告  人
即受處分人  甲○○
上列抗告人因違反道路交通管理處罰條例聲明異議案件，不服臺
灣高雄地方法院中華民國99年6 月2 日裁定（99年度交聲字第82
5 號），提起抗告，本院裁定如下：
    主  文
抗告駁回。
    理  由
一、本件原裁定略以：
（一）按受處分人不服道路交通管理處罰條例第8 條所定主管機
      關所為之處罰者，得於接到裁決書之翌日起20日內，向管
      轄地方法院聲明異議；又交通法庭認聲明異議不合法律上
      之程式，且其不合法律上之程式無從補正者，應以裁定駁
      回之，道路交通管理處罰條例第87條第1 項、道路交通案
      件處理辦法第18條前段分別定有明文。是受處分人自應依
      法於上開規定期間內向法院聲明異議，倘其逾期始行提出
      異議者，於法即有不合，法院自應裁定駁回，合先敘明。
      次按聲明異議之期間，自裁決送達之翌日起算，且處理違
      反道路交通管理事件，有關文書送達之程序，依行政程序
      法之規定，道路交通案件處理辦法第12條、違反道路交通
      管理事件統一裁罰基準及處理細則第5 條亦分別定有明文
      。末按送達，於應受送達人之住居所、事務所或營業所為
      之，行政程序法第72條第1 項前段亦定有明文。
（二）經查，本件異議人即受處分人甲○○於民國95年8 月27日
      因酒後駕車之違規行為，為警逕行舉發，嗣由原處分機關
      於96年6 月29日以高市府交裁字第裁32-B00000000號違反
      道路交通管理事件裁決書，依道路交通管理處罰條例第35
      條第1 項第1 款規定裁處異議人罰鍰42,000元，並吊扣駕
      駛執照，上開裁決書已由郵政機關送達異議人位於高雄縣
      鳳山市○○路102 巷3 號之住所，並於96年9 月9 日由異
      議人親自簽收等情，有上開裁決書1 紙、原處分機關送達
      證書1 紙在卷可稽（見原審卷第15、16頁），是依上開違
      反道路交通管理事件統一裁罰基準及處理細則第5 條及行
      政程序法第72條第1 項前段之規定，本件裁決書於96年9
      月9 日業已合法送達予異議人之事實，應堪認定。故原處
      分機關之裁決書既已於96年9 月9 日發生送達效力，受處
      分人如欲聲明異議，應於接到裁決書之翌日起20日內提出
      ，惟異議人遲至99年3 月31日始具狀向原審提出本件聲明
      異議，此有異議狀上原審之收文章可稽（見原審卷第1 頁
      ），是以異議人聲明異議顯已逾20日之法定不變期間，參
      照前揭法律規定，異議人之聲明異議自屬不合法律上之程
      式，且無從補正，揆諸首揭說明，自應將異議人本件聲明
      異議駁回。
二、抗告意旨略以：抗告人即受處分人於民國95年8 月27日因飲
    酒駕車不慎肇事，已經臺灣高雄地方法院檢察署檢察官緩起
    訴處分確定，並向財團法人犯罪被害人保護協會臺灣高雄分
    會支付新臺幣（下同）30,000元，原處分顯係違反行政罰法
    「一罪不二罰」原則，就一行為重複為處罰，自屬不當，請
    求撤銷原處分云云。
三、經查：
（一）原處分機關於96年6 月29日以高市府交裁字第裁32-B0000
      0000號違反道路交通管理事件裁決書，依道路交通管理處
      罰條例第35條第1 項第1 款規定裁處異議人罰鍰42,000元
      ，並吊扣駕駛執照，上開裁決書已由郵政機關送達抗告人
      位於高雄縣鳳山市○○路102 巷3 號之住所，並於96年9
      月9 日由異議人親自簽收等情，有上開裁決書1 紙、原處
      分機關送達證書1 紙在卷可稽（見原審卷第15、16頁），
      此裁決書之送達業已合法，則受處分人對原處分機關之裁
      決不服而聲明異議時，其20日之法定異議期間，應自收受
      前揭裁決書送達之翌日即96年6 月29日起算，然受處分人
      遲至99年3 月10日始具狀經由原處分機關向原審法院聲明
      異議，是其聲明異議顯已逾20日之法定期間，至為明確。
（二）至於抗告人仍執以其已繳交緩起訴處分金，請求不需再繳
      交罰鍰乙節，然揆諸前開說明，本件聲明異議之程式於法
      不合，且無從補正，法院自無從就原處分機關所為之裁決
      處分有無理由等事項加以審酌，附此敘明。綜上所述，原
      裁定認受處分人之聲明異議已逾越法定不變期間，而將受
      處分人聲明之異議駁回，於法並無違誤。抗告人抗告意旨
      ，仍執前詞指摘原裁定不當，並無理由，應予駁回。
中    華    民    國    99    年    6     月    30    日
                  刑事第六庭    審判長法  官  王憲義
                                      法  官  邱永貴
                                      法  官  簡志瑩
以上正本證明與原本無異。
不得再抗告。
中    華    民    國    99    年    6     月    30    日
                                      書記官  吳新貞

司法院資訊處製作；財團法人民間司法改革基金會備份。
